臺灣雲林地方法院刑事判決　　　　　　　　　　　　　九十三年度訴字第五五一號
　　公　訴　人　臺灣雲林地方法院檢察署檢察官
　　被　　　告　甲○○
右列被告因違反毒品危害防制條例案件，經檢察官提起公訴（九十三年度毒偵字第八
一三號），並經檢察官擴張事實（即移
被告自白犯罪，本院合議庭裁定由受命法官獨任依簡式審判程序審理，本院判決如左
：
    主      文
甲○○連續施用第一級毒品，累犯，處有期徒刑捌月，扣案之第一級毒品海洛因壹小
包（淨重零‧零伍公克，空包裝重零．壹柒公克）沒收銷燬之；又施用第二級毒品，
累犯，處有期徒刑伍月。應執行有期徒刑壹年，扣案之第一級毒品海洛因壹小包（淨
重零‧零伍公克，空包裝重零．壹柒公克）沒收銷燬之。
    事實及理由
壹、構成犯罪之事實：甲○○前於民國九十一年、九十二年間，分別因施用第一級及
    第一、二級毒品案件，先後二次經觀察、勒戒後，均認無繼續施用毒品之傾向，
    由臺灣雲林地方法院檢察署檢察官各於九十一年九月十三日、九十二年七月二十
    一日，以九十一年度毒偵字第八四一號、九十二年度毒偵字第八七號、第一四八
    號、第五六五號、第六八０號不起訴處分確定；復於九十二年間因竊盜案件，經
    本院於九十二年六月六日，以九十二年度港簡字第一四二號判處有期徒刑六月確
    定，甫於九十三年四月十九日執行完畢出監（構成本案累犯）。詎甲○○仍不知
    悔改，復基於施用第一級毒品海洛因之概括犯意，於九十三年六月十七日及同年
    七月二十日，在雲林縣口湖鄉惠水宮廟邊及其雲林縣口湖鄉○○村○○路二二號
    之住處，以將海洛因摻水置於注射針筒內施打手臂之方式，連續施用第一級毒品
    海洛因二次；另基於施用第二級毒品甲基安非他命之犯意，於九十三年六月二十
    二日十時許，在不詳地點，以將甲基安非他命放入玻璃球燒烤過濾吸食煙霧之方
    式，施用第二級毒品甲基安非他命一次。嗣於：(一)九十三年六月二十五日八時二
    十五分許，在雲林縣口湖鄉○○村○○路一三五號前為警查獲，並扣得第一級毒
    品海洛因一小包（淨重○‧○五公克，空包裝重○．一七公克）及其所有供施用
    毒品之器具注射針筒一支。(二)九十三年七月二十二日十時二十分許，在雲林縣口
    湖鄉○○村○○街一０三號前為警查獲，並扣得其所有供施用毒品之器具注射針
    筒一支。
貳、認定犯罪事實所根據的證據及理由：
  一、被告甲○○於本院審理時坦承前揭犯罪事實。
  二、雲林縣衛生局九十三年七月八日煙毒尿液檢驗成績書及長榮大學毒物研究中心
      九十三年九月七日複驗確認報告、嘉義市衛生局檢驗涉嫌毒品及管制藥品之尿
      液檢體案件報告表、法務部調查局九十三年八月三日調科壹字第一六○○○二
      三三七號鑑定通知書、上開不起訴處分書、刑案資料查註紀錄及臺灣高等法院
      被告全國前案紀錄表各一份在卷可查。
  三、扣案之第一級毒品海洛因一小包（淨重○‧○五公克，空包裝重○．一七公克
      ）及被告所有供施用毒品之器具注射針筒二支可證。
  四、綜上，足認被告自白與事實相符，應可採信。本件事證明確，被告上揭犯行堪
      以認定。
、論罪科刑的理由：
  一、按海洛因及甲基安非他命分別係毒品危害防制條例第二條第二項第一款、第二
      款所規定之第一級、第二級毒品，不得非法持有、施用。
  二、核被告甲○○所為，係犯毒品危害防制條例第十條第一項、第二項施用第一級
      、第二級毒品罪。被告持有第一、二級毒品進而施用，其持有之低度行為，為
      施用之高度行為吸收，均不另論罪。
  三、又被告先後多次施用第一級毒品犯行，時間緊接，所犯罪名相同，顯係出於概
      括犯意反覆為之，為連續犯，應依刑法第五十六條規定，以一罪論，並加重其
      刑。
  四、被告所犯上開施用第一級毒品及施用第二級毒品二罪間，犯意各別，罪名互殊
      ，應予分論併罰。
  五、被告有前揭構成犯罪之事實欄所載之論罪科刑執行情形，有臺灣高等法院被告
      全國前案紀錄表一份在卷可參，其於五年內，再犯本件有期徒刑以上之罪，為
      累犯，應依刑法第四十七條規定，各加重其刑。又被告所犯施用第一級毒品海
      洛因罪，有二種以上刑之加重事由，應依法遞加其刑。
  六、爰審酌被告甲○○前經觀察、勒戒兩次後，竟再犯本件之罪，顯無悔改之意，
      及其係因經濟壓力而施用毒品、及犯罪之手段、所生危害，及犯罪後終能坦白
      承認犯罪之態度，以及考量施用毒品者均有相當程度之成癮性及心理依賴性，
      其犯罪心態與一般刑事犯罪之本質並不相同，及被告當庭向本院請求就其施用
      第一級毒品海洛因、第二級毒品甲基安非他命之犯行分別判處有期徒刑八月、
      五月，並定其應執行刑一年等一切情狀，量處如主文所示之刑。
  七、扣案之第一級毒品一小包（淨重○‧○五公克，空包裝重○．一七公克）應依
      毒品危害防制條例第十八條第一項前段規定沒收銷燬。此外，扣案之注射針筒
      二支，並非違禁物，被告於審理時並已表示拋棄，無沒收之必要，因此不宣告
      沒收，執行時也無須發還，予以丟棄即可。
肆、適用法律依據：
  (一)依刑事訴訟法第二百九十九條第一項前段、第三百十條之二。
  (二)毒品危害防制條例第十條第一項、第二項、第十八條第一項前段，刑法第十一條
    前段、第五十六條、第四十七條、第五十一條第五款。
本案經檢察官乙○○到庭執行職務。
中      華      民      國    九十三    年     十二     月      六      日
                                        臺灣雲林地方法院刑事第二庭
                                            法  官  李  明  鴻
右正本證明與原本無異。
如不服本判決，應於判決送達後十日內，向本院提出上訴狀。（須附繕本）
                                            書記官  孫  秀  桃
中      華      民      國    九十三    年     十二     月      六      日
附錄本案論罪科刑法條全文
毒品危害防制條例第十條
施用第一級毒品者，處六月以上五年以下有期徒刑。
施用第二級毒品者，處三年以下有期徒刑。
